臺灣新竹地方法院刑事判決　
111年度原易字第1號
公  訴  人  臺灣新竹地方檢察署檢察官
被      告  羅達偉



指定辯護人  本院公設辯護人周凱珍  
上列被告因竊盜案件，經檢察官提起公訴（110年度偵字第9620
號），本院判決如下：
    主  文
羅達偉犯毀損罪，累犯，處拘役肆拾日，如易科罰金，以新臺幣
壹仟元折算壹日。
未扣案之老虎鉗壹支沒收，於全部或一部不能沒收或不宜執行沒
收時，追徵其價額。
    事  實
一、羅達偉於民國110年1月22日15時許，騎乘車號000-000號普
    通重型機車，前往新竹縣○○鄉○○段000○0地號廖怡君之貨櫃
    屋外，持老虎鉗（未扣案），破壞該貨櫃屋之防盜窗，致令
    不堪使用，足生損害於廖怡君。嗣為在該貨櫃屋內之廖怡君
    當場發覺、報警處理而循線查獲。
二、案經廖怡君訴由新竹縣政府警察局橫山分局報告臺灣新竹地
    方檢察署檢察官偵查起訴。
    理  由
壹、證據能力：
　　本案認定事實所引用之卷內被告以外之人於審判外之言詞或
    書面陳述，檢察官、被告羅達偉及其辯護人於本院準備程序
    時均同意其作為本案證據之證據能力（院卷第50頁），於辯
    論終結前亦未對該等證據之證據能力聲明異議（院卷第60-6
    5頁），本院復審酌前揭陳述作成時之情況，並無違法取證
    之瑕疵，亦認以之作為證據為適當，是本案有關被告以外之
    人於審判外之言詞或書面陳述等供述證據，依刑事訴訟法第
    159條之5規定，自均得為證據。
貳、實體部分：
一、訊據被告對於前揭犯罪事實均坦承不諱（院卷第48、62-65頁），並經證人即告訴人廖怡君於警詢及偵查中證述明確（偵卷第6-7、43-44頁），且有告訴人之報案資料、臺北市政府警察局中正第一分局博愛路派出所陳報單、受理各類案件紀錄表、受理刑事案件報案受（處）案件證明單、現場照片、被告與告訴人間之通聯及簡訊紀錄等在卷可查（偵卷第5、10-14頁），足認被告自白與事實相符，是本案事證明確，被告所為足堪認定，應予依法論科。
二、法律適用：
(一)核被告所為，係犯刑法第354條之毀損罪。
(二)被告前①因施用第二級毒品案件，經本院以106年度竹東原簡
    字第77號判處有期徒刑5月確定；②因違反森林法案件，經本
    院以107年度原訴字第18號判處有期徒刑7月確定；③因違反
    森林法案件，經本院以107年度原訴字第26號判處有期徒刑1
    年2月確定。上開①至②案件，經本院以108年度聲字第1849號
    裁定應執行有期徒刑11月確定，又與上開③案件接續執行，
    並於108年10月30日縮短刑期假釋付保護管束，迄至109年6
    月3日假釋期滿未經撤銷，視為執行完畢等情，有臺灣高等
    法院被告前案紀錄表附卷可稽。被告前受有期徒刑之執行完
    畢後，其於5年以內故意再犯本案有期徒刑以上之罪，固為
    累犯，惟依釋字第775號解釋意旨，構成累犯者苟不分情節
    ，基於累犯者有其特別惡性及對刑罰反應力薄弱之立法理由
    ，一律加重最低本刑，將可能致生行為人所受之刑罰超過其
    所應負擔罪責之情而不符罪刑相當原則，而為避免發生罪刑
    不相當之情形，法院就個案應依解釋意旨，裁量是否加重最
    低本刑。是以，本院衡酌被告構成累犯之前案為施用毒品或
    違反森林法案件，與本案之犯罪類型、行為態樣、侵害法益
    迥異，罪質不同，如適用刑法第47條第1項累犯加重其刑之
    規定，尚與罪刑相當原則、比例原則有違，從而，本案即不
    依累犯規定加重其刑。　　
(三)至起訴書雖原認被告本案涉犯刑法第321條第2項、第1項第3
    款之攜帶兇器竊盜未遂罪嫌等語，然查，此部分之犯行並未
    見起訴意旨提及被告有何已達著手實行竊取他人動產之行為
    ，且公訴人並已當庭更正本案起訴法條為刑法第354條毀損
    罪（院卷第59頁），且本院業於審理程序中告知並給予被告
    、辯護人答辯之機會，堪認被告之防禦權已獲保障，爰依法
    變更起訴法條如上。
三、量刑審酌：
    爰以行為人之責任為基礎，審酌被告已有多次遭法院論罪科
    刑之前案紀錄，素行非善，竟持老虎鉗毀損告訴人之防盜窗
    ，漠視他人財產法益而恣意侵害他人財產權，法治觀念薄弱
    ，實可非難，然兼衡被告犯後坦承犯行，態度尚非不佳，於
    本院審理自陳國中畢業之智識程度、之前從事粗工、未婚、
    經濟狀況勉持（院卷第63頁）等一切情狀，量處如主文所示
    之刑，並諭知易科罰金之折算標準。　
四、沒收：
　　未扣案之老虎鉗一支為被告本案犯罪所用之物，且該物品係
    經被告持至案發現場用以毀損，堪認被告對之有事實上支配
    權，而為屬於被告之物，爰依刑法第38條第2項、第4項規定
    宣告沒收，於全部或一部不能沒收或不宜執行沒收時，追徵
    其價額。
據上論斷，應依刑事訴訟法第299條第1項前段，判決如主文。
本案經檢察官沈郁智提起公訴，由檢察官邱宇謙到庭執行職務。
中　　華　　民　　國　　111 　年　　3 　　月　　30　　日
                  刑事第九庭  法　官  李建慶
以上正本證明與原本無異。  
如不服本判決應於收受送達後20日內向本院提出上訴書狀，並應
敘述具體理由；其未敘述上訴理由者，應於上訴期間屆滿後20日
內向本院補提理由書（均須按他造當事人之人數附繕本）「切勿
逕送上級法院」。告訴人或被害人如對於本判決不服者，應具備
理由請求檢察官上訴，其上訴期間之計算係以檢察官收受判決正
本之日期為準。
中　　華　　民　　國　　111 　年　　3 　　月　　30　　日
                              書記官 張慧儀
附錄本判決論罪法條：
中華民國刑法第354條
毀棄、損壞前二條以外之他人之物或致令不堪用，足以生損害於
公眾或他人者，處2年以下有期徒刑、拘役或1萬5千元以下罰金
。